臺灣花蓮地方法院刑事判決
111年度花原交易字第3號
聲  請  人  臺灣花蓮地方檢察署檢察官
被      告  連皓鐘




上列被告因公共危險案件，經檢察官提起聲請簡易判決處刑（11
1年度撤緩偵字第45號），本院認不宜逕以簡易判決處刑（111年
度花原交簡字第207號），改依通常程序審理，並判決如下：
    主  文
本件公訴不受理。
    理  由
一、聲請簡易判決處刑意旨略以：被告連皓鐘於民國110年5月6日2
    1時許，在屏東縣○○鄉○○村○○○00號居所飲用啤酒，明知已不
    得駕駛動力交通工具，仍於翌（7）日7時許，騎乘車牌號碼00
    0-000號普通重機車，自上址離去返回花蓮，嗣於當日13時許，
    行經花蓮縣新城鄉康樂村大漢街與廣安三街口時，見警察於該處
    設哨臨檢，隨即騎車迴轉，旋即遭員警上前攔查並發現被告渾
    身散發酒氣，遂當場對被告施以吐氣酒精濃度測試，並於同日
    13時29分測得數值為每公升0.39毫克，而悉上情。因認被告
    涉犯修正前刑法第185條之3第1項第1款之吐氣所含酒精濃度
    達每公升0.25毫克以上而駕駛動力交通工具罪嫌等語。
二、按起訴之程序違背規定者，應諭知不受理之判決，且得不經
    言詞辯論為之，刑事訴訟法第303條第1款、第307條分別定
    有明文。次按被告於緩起訴期間內，有刑事訴訟法第253條
    之3第1項各款所列事由之一者，檢察官固得依職權或依告訴
    人之聲請撤銷原處分，繼續偵查或起訴。然於此情形，檢察
    官應製作撤銷緩起訴之處分書，並以正本送達於被告，被告
    接受撤銷緩起訴之處分書後，並得於10日內聲請再議，同法
    第255條第1項前段、第2項前段、第256條之1第1項分別定有
    明文。倘撤銷緩起訴之處分書，未合法送達於被告，其再議
    期間無從起算，該撤銷緩起訴之處分，難認已經確定。是檢
    察官如就撤銷緩起訴處分尚未確定之同一案件，另行提起公
    訴，其起訴之程序自係違背規定，依同法第303條第1款，應
    諭知不受理之判決，始為適法（最高法院111年度台非字第2
    0號判決意旨參照）。
三、次按刑事訴訟法第62條準用民事訴訟法第138條規定為寄存
    送達，限於不能依民事訴訟法第136條、第137條規定為送達
    者，始得為之。若送達之處所，並非應受送達人之住、居所
    ，或雖原為應受送達人之住、居所，而實際上已變更者，該
    原住、居所已非應為送達之處所，自不得於該送達之處所為
    寄存送達。再按被告住、居所、事務所及所在地不明者，得
    為公示送達，刑事訴訟法第59條第1款亦有明文。被告既經
    另案通緝，已符合刑事訴訟法第59條第1款為公示送達之要
    件，應行公示送達，始屬合法送達（84年11月16日臺灣高等
    法院暨所屬法院84年度法律座談會刑事類第45號參照）。
四、經查：
（一）被告因公共危險案件，前經臺灣花蓮地方檢察署（下稱花
      蓮地檢署）檢察官於110年5月20日以110年度偵字第2478
      號為緩起訴處分，緩起訴期間為1年，並命被告應於緩起
      訴處分確定之日起6個月內，向公庫支付新臺幣3萬5000元
      ，及參加花蓮地檢署指定之法治教育課程1次，並經臺灣
      高等檢察署花蓮檢察分署駁回再議而於同年6月24日確定
      。嗣被告於緩起訴處分確定之日起6個月內，因未履行上
      開向公庫支付指定金額之事項，經檢察官於111年3月2日
      以111年度撤緩字第31號撤銷上開緩起訴處分（下稱撤銷
      緩起訴處分書）後，再就被告之本案犯行以111年度撤緩
      偵字第45號聲請簡易判決處刑，有上揭各該處分書、緩起
      訴處分命令通知書、聲請簡易判決處刑書及臺灣高等法院
      被告前案紀錄表在卷可稽，並經本院核閱上開卷宗無訛。
（二）被告於110年3月15日將戶籍遷入花蓮○○○○○○○○○，而上開
      撤銷緩起訴處分書，經花蓮地檢署對被告陳報之居所「屏
      東縣○○鄉○○村○○路00號」（下稱屏東縣牡丹鄉居所）、「
      花蓮縣○○鄉○○村○○000號」（下稱花蓮縣秀林鄉居所）為
      寄送，惟就屏東縣牡丹鄉居所部分，因未獲會晤本人亦無
      受領文書之同居人或受僱人，經郵政人員依規定於111年3
      月28日寄存送達於屏東縣政府警察局恆春分局牡丹分駐所
      ；至花蓮縣秀林鄉之居所部分，則於111年3月23日經註記
      遷移而不能送達，此有被告警偵筆錄、基本資料表、戶役
      政連結作業系統查詢表、花蓮地檢署送達證書、訴訟文書
      不能送達事由報告書、個人戶籍資料查詢結果附卷可憑（
      見警卷第2頁，偵字卷第19頁，緩字卷第23頁，緩護命字
      卷及撤緩字卷，本院卷第11頁）。
（三）是被告於檢察官作成緩起訴處分時，戶籍設於花蓮○○○○○○
      ○○○，固經被告於110年5月7日警詢、偵訊時陳報屏東縣牡
      丹鄉居所，嗣於同年9月24日至花蓮地檢署履行上開檢察
      官指定之法治教育課程時，另陳報花蓮縣秀林鄉居所，而
      檢察官亦係據上開被告陳報之居所為撤銷緩起訴處分書之
      送達，然均未能由被告本人收受，業如上述。而被告所陳
      報屏東縣牡丹鄉居所之日，與撤銷緩起訴處分書寄存送達
      日已逾10月，已難認定被告仍居住於該址；另花蓮縣秀林
      鄉居所且亦經註記遷移，亦應足認定被告已非居住於該址
      。復被告於110年12月20日因另案經花蓮地檢署以110年花
      檢和偵誠緝字第881號發布通緝一情，亦有臺灣高等法院
      被告前案紀錄表在卷足考（見本院卷第13至14頁）。準上
      各情，可合理懷疑郵政人員送達撤銷緩起訴處分書時，被
      告已不實際住居於原先陳報之上開居所，揆諸上開說明，
      被告之住、居所及所在地實已不明，即不得以寄存送達方
      式為送達，而應依刑事訴訟法第59條第1款規定，以公示
      送達方式為送達，方生合法送達之效力。然依現存卷證，
      未見檢察官提出踐行相關公示送達程序之證明，難認前開
      撤銷緩起訴處分已經確定。
（四）綜上所述，應認檢察官上開撤銷緩起訴處分書未合法送達
      被告，故該撤銷緩起訴處分尚未確定，揆諸首揭規定及說
      明，檢察官逕行聲請簡易判決處刑自係程序違背規定，爰
      依刑事訴訟法第303條第1款、第307條之規定，不經言詞
      辯論，逕諭知不受理之判決。
據上論斷，應依刑事訴訟法第303條第1款、第307條，判決如主
文。
本案經檢察官江昂軒聲請以簡易判決處刑。
中　　華　　民　　國　　111 　年　　9 　　月　  12　　日
           　  　 刑事第二庭    審判長法  官　黃柏憲
                              　　  　法　官　黃夢萱
　　　　　　　　　　　　　　　　    　法　官　蔡瑞紅
以上正本證明與原本無異。
如不服本判決應於收受送達後20日內向本院提出上訴書狀，並應
敘述具體理由。其未敘述上訴理由者，應於上訴期間屆滿後20日
內向本院補提理由書(均須按他造當事人之人數附繕本)「切勿逕
送上級法院」。
因疫情而遲誤不變期間，得向法院聲請回復原狀。
中　　華　　民　　國　　111 　年　　9 　　月　　13　　日
                                      書記官  陳昱瀅